# 什么叫提供劳务交易结果不能够可靠计量

提问人：jihuijun 时间：2014-06-04 15:24:27
什么叫提供劳务交易结果不能够可靠计量

回答人：chenyiwei
请看《企业会计准则第 14 号——收入》第十一条。不同时满足该条所列各项条件的，为提供劳务交易的结果不能可靠估计。